<!DOCTYPE html PUBLIC "-//W3C//DTD XHTML 1.0 Transitional//EN" "http://www.w3.org/TR/xhtml1/DTD/xhtml1-transitional.dtd">
<html xmlns="http://www.w3.org/1999/xhtml">
<head>
	<meta http-equiv="Content-Type" content="text/html; charset=iso-8859-1" />
	<title>Ymmärrä suomea</title>
	<style type="text/css" media="all">@import "css/styles.css";</style>
	<script type="text/javascript" src="swfobject.js"></script>
</head>
<body class="font-medium">
	<div id="main-wrapper">
		<div id="topbar"></div>
		<div id="main-menu">
			<table cellspacing="0" cellpadding="0" border="0" class="add-links"><tr>
				<td class="item"><img class="raquo" src="i/raquo.gif" alt="" height="7" width="4" /><a href="/ymmarra/index.php?moduli=sanakirja">Sanakirja</a></td>
				<td class="item"><img class="raquo" src="i/raquo.gif" alt="" height="7" width="4" /><a href="/ymmarra/index.php?moduli=verbit">Verbiluettelo</a></td>
				<td class="item"><img class="raquo" src="i/raquo.gif" alt="" height="7" width="4" /><a href="/ymmarra/index.php?moduli=kielioppi">Kielioppi</a></td>
			</tr></table>
			<table cellspacing="0" cellpadding="0" border="0"><tr>
				<td class="item"><img class="raquo" src="i/raquo.gif" alt="" height="7" width="4" /><a href="/ymmarra/index.php">Etusivu</a></td>
				<td class="item"><img class="raquo" src="i/raquo.gif" alt="" height="7" width="4" /><a href="/ymmarra/index.php?moduli=tekstit">Lukutekstit</a></td>
			</tr></table>
		</div>
		<div id="content">
			<table cellspacing="0" cellpadding="0" border="0" id="content-wrapper"><tr>
				<td>
					<div id="left-menu">
												<div class="header-verb"><span>Verbit</span></div>
						<div class="menu">
								<div class="init"><a href="/ymmarra/index.php?moduli=verbit&kirjain=a">A</a></div>
								<div class="init"><a href="/ymmarra/index.php?moduli=verbit&kirjain=e">E</a></div>
								<div class="init"><a href="/ymmarra/index.php?moduli=verbit&kirjain=h">H</a></div>
								<div class="init"><a href="/ymmarra/index.php?moduli=verbit&kirjain=i">I</a></div>
								<div class="init"><a href="/ymmarra/index.php?moduli=verbit&kirjain=j">J</a></div>
								<div class="init"><a href="/ymmarra/index.php?moduli=verbit&kirjain=k">K</a></div>
								<div class="init"><a href="/ymmarra/index.php?moduli=verbit&kirjain=l">L</a></div>
								<div class="init"><a href="/ymmarra/index.php?moduli=verbit&kirjain=m">M</a></div>
								<div class="init"><a href="/ymmarra/index.php?moduli=verbit&kirjain=n">N</a></div>
								<div class="init"><a href="/ymmarra/index.php?moduli=verbit&kirjain=o">O</a></div>
								<div class="init"><a href="/ymmarra/index.php?moduli=verbit&kirjain=p">P</a></div>
								<div class="init"><a href="/ymmarra/index.php?moduli=verbit&kirjain=r">R</a></div>
								<div class="init"><a href="/ymmarra/index.php?moduli=verbit&kirjain=s">S</a></div>
								<div class="init"><a href="/ymmarra/index.php?moduli=verbit&kirjain=t">T</a></div>
								<div class="init"><a href="/ymmarra/index.php?moduli=verbit&kirjain=u">U</a></div>
								<div class="init"><a href="/ymmarra/index.php?moduli=verbit&kirjain=v">V</a></div>
								<div class="init"><a href="/ymmarra/index.php?moduli=verbit&kirjain=y">Y</a></div>
								<div class="init"><a href="/ymmarra/index.php?moduli=verbit&kirjain=Ä">Ä</a></div>
						</div>					</div>
				</td>
				<td>
					<div id="main-content">
						<div id="path">
							<a href=".">Etusivu</a> &gt; <a href="/ymmarra/index.php?moduli=verbit&kirjain=J">J</a>						</div>
													<h1>JAKSAA</h1>
						<table cellspacing="0" cellpadding="0" border="0">
							<tr>
								<td colspan="2" style="padding-bottom:10px;"><strong>Aktiivin indikatiivi</strong></td>
							</tr>
							<tr>
								<td><pre>PREESENS                   
minä     jaksan            
sinä     jaksat            
hän      jaksaa            
me       jaksamme          
te       jaksatte          
he       jaksavat          

PASSIIVI
         jaksetaan         

IMPERFEKTI                 
         jaksoin           
         jaksoit           
         jaksoi            
         jaksoimme         
         jaksoitte         
         jaksoivat         

PASSIIVI
         jaksettiin        

PERFEKTI
olen     jaksanut          
olet     jaksanut          
on       jaksanut          
olemme   jaksaneet         
olette   jaksaneet         
ovat     jaksaneet
on       jaksettu          

PLUSKVAMPERFEKTI
olin     jaksanut          
olit     jaksanut          
oli      jaksanut          
olimme   jaksaneet         
olitte   jaksaneet         
olivat   jaksaneet         

PASSIIVI
oli      jaksettu          
</pre></td>
								<td>&nbsp;&nbsp;&nbsp;</td>
								<td><pre>   KIELTOMUOTO
  en        jaksa
  et        jaksa
  ei        jaksa
  emme      jaksa
  ette      jaksa
  eivät     jaksa


  ei        jakseta

   
  en        jaksanut
  et        jaksanut
  ei        jaksanut
  emme      jaksaneet
  ette      jaksaneet
  eivät     jaksaneet


  ei        jaksettu


  en    ole jaksanut
  et    ole jaksanut
  ei    ole jaksanut
  emme  ole jaksaneet
  ette  ole jaksaneet

  ei    ole jaksettu


  en    ollut  jaksanut
  et    ollut  jaksanut
  ei    ollut  jaksanut
  emme  olleet jaksaneet
  ette  olleet jaksaneet
  eivät olleet jaksaneet


  ei    ollut  jaksettu
</pre></td>
							</tr>
						</table>
						<table cellspacing="0" cellpadding="0" border="0">
							<tr>
								<td colspan="2" style="padding-bottom:10px;"><strong>Aktiivin konditionaali</strong></td>
							</tr>
							<tr>
								<td><pre>PREESENS
minä     jaksaisin         
sinä     jaksaisit         
hän      jaksaisi          
me       jaksaisimme       
te       jaksaisitte       
he       jaksaisivat       

PASSIIVI
         jaksettaisiin     

PERFEKTI
olisin   jaksanut          
olisit   jaksanut          
olisi    jaksanut          
olisimme jaksaneet         
olisitte jaksaneet         
olisivat jaksaneet         

PASSIIVI
olisi    jaksettu          
</pre></td>
								<td>&nbsp;&nbsp;&nbsp;</td>
								<td><pre> 
  en        jaksaisi
  et        jaksaisi
  ei        jaksaisi
  emme      jaksaisi
  ette      jaksaisi
  eivät     jaksaisi


  ei        jaksettaisi   


  en    olisi  jaksanut
  et    olisi  jaksanut
  ei    olisi  jaksanut
  emme  olisi  jaksaneet
  ette  olisi  jaksaneet
  eivät olisi  jaksaneet


  ei    olisi  jaksettu
</pre></td>
							</tr>
						</table>
						<table cellspacing="0" cellpadding="0" border="0">
							<tr>
								<td colspan="2" style="padding-bottom:10px;"><strong>Aktiivin potentiaali</strong></td>
							</tr>
							<tr>
								<td><pre>PREESENS
minä     jaksanen          
sinä     jaksanet          
hän      jaksanee          
me       jaksanemme        
te       jaksanette        
he       jaksanevat        

PASSIIVI
         jaksettaneen      

PERFEKTI
lienen   jaksanut          
lienet   jaksanut          
lienee   jaksanut          
lienemme jaksaneet         
lienette jaksaneet         
lienevät jaksaneet         

PASSIIVI
lienee   jaksettu          
</pre></td>
								<td>&nbsp;&nbsp;&nbsp;</td>
								<td><pre> 
  en        jaksane
  et        jaksane
  ei        jaksane
  emme      jaksane
  ette      jaksane
  eivät     jaksane


  ei        jaksettane


  en    liene  jaksanut
  et    liene  jaksanut
  ei    liene  jaksanut
  emme  liene  jaksaneet
  ette  liene  jaksaneet
  eivät liene  jaksaneet


  ei    liene  jaksettu
</pre></td>
							</tr>
						</table>
						<table cellspacing="0" cellpadding="0" border="0">
							<tr>
								<td colspan="2" style="padding-bottom:10px;"><strong>Aktiivin imperatiivi</strong></td>
							</tr>
							<tr>
								<td><pre>PREESENS

(sinä)   jaksa             
(hän)    jaksakoon         
(me)     jaksakaamme       
(te)     jaksakaa          
(he)     jaksakoot         

PASSIIVI
         jaksettakoon      

PERFEKTI

ole      jaksanut          
olkoon   jaksanut          
olkaamme jaksaneet         
olkaa    jaksaneet         
olkoot   jaksaneet         

PASSIIVI
olkoon   jaksettu          
</pre></td>
								<td>&nbsp;&nbsp;&nbsp;</td>
								<td><pre> 

  älä       jaksa
  älköön    jaksako
  älkäämme  jaksako
  älkää     jaksako
  älkööt    jaksako


  älköön    jaksettako 



  älä      ole  jaksanut
  älköön   olko jaksanut
  älkäämme olko jaksaneet
  älkää    olko jaksaneet
  älkööt   olko jaksaneet


  älköön   olko jaksettu
</pre></td>
							</tr>
						</table>
						<table cellspacing="0" cellpadding="0" border="0">
							<tr>
								<td colspan="2" style="padding-bottom:10px;"><strong>Verbin nominaalimuodot</strong></td>
							</tr>
							<tr>
								<td><pre>I INFINITIIVI              
Lyhyempi muoto:            
         jaksaa            

Pitempi muoto:             
         jaksaakseni       
         jaksaaksesi
         jaksaakseen
         jaksaaksemme
         jaksaaksenne
         jaksaakseen

III  INFINITIIVI           
inessiivi    jaksamassa    
elatiivi     jaksamasta    
illatiivi    jaksamaan     
adessiivi    jaksamalla 
abessiivi    jaksamatta    
instruktiivi jaksaman      
                           
Passiivi
instruktiivi jaksettaman   
                           
                           
</pre></td>
								<td>&nbsp;&nbsp;&nbsp;</td>
								<td><pre>  II INFINITIIVI
  inessiivi     jaksaessa
  instruktiivi  jaksaen

  Passiivi
  inessiivi     jaksettaessa 






  IV INFINITIIVI
  nominatiivi   jaksaminen 
  partitiivi    jaksamista 
   

  I PARTISIIPPI 
  aktiivi       jaksava 
  passiivi      jaksettava 

  II PARTISIIPPI 
  aktiivi       jaksanut 
  passiivi      jaksettu
</pre></td>
							</tr>
						</table>

					</div>
				</td>
			</tr></table>		</div>
		<div id="footer"><a href="http://www.oph.fi/"><img src="i/oph_logo_ymmarrasuomea.gif" width="157" height="35" alt="OPH" /></a></div>
	</div>
</body>
</html>
